臺灣基隆地方法院刑事判決　　　　　　　 94年度訴字第200號
公　訴　人　臺灣基隆地方法院檢察署檢察官
被　　　告　甲○○　男　23歲.
上列被告因違反毒品危害防制條例案件，經檢察官提起公訴（94
年度毒偵字第639、676、800號），被告於準備程序中就被訴事
實為有罪之陳述，經受命法官告知簡式審判程序之旨，並聽取公
訴人、被告之意見後，本院合議庭裁定認為適宜由受命法官獨任
進行簡式審判，經改依簡式審判程序審理後判決如左：
    主  文
甲○○連續施用第一級毒品，處有期徒刑拾月。扣案之第一級毒
品海洛因小包（毛重各為零點貳公克、壹公克及零點參公克）
均沒收銷燬；另扣案之注射針筒支沒收。
    事  實
一、甲○○前因施用毒品案件，經本院裁定送觀察、勒戒後，認
    無繼續施用毒品傾向，業由臺灣基隆地方法院檢察署檢察官
    於88年12月4日，以88年度毒偵字第1072號為不起訴處分確
    定。復因施用毒品，經國防部南部地方軍事法院判處有期徒
    刑7月確定。詎其不知悔改，復基於施用第1級毒品海洛因之
    概括犯意，先於93年6月間某日，在基隆市○○街116之2號
    皮膚之方式，而施用第1級毒品2次。復承前施用第1級毒品
    之概括犯意，自94年1月間起，迄94年2月28日為警查獲前止
    ，亦在上址，以相同方式，連續多次施用第1級毒品海洛因
    ，平均約1日1次。嗣為警於94年2月15日，21時30分許，在
    基隆市○○路、仁五路口為警盤檢查獲，當場扣得第1級毒
    品海洛因1小包（毛重0.2公克，袋子與海洛因無法分離）及
    其所有，供施用第1級毒品所用之注射針筒1支；94年2月18
    日19時50分許，在基隆市○○街23號前為警盤檢查獲，當場
    扣得第1級毒品海洛因1小包（毛重1公克，袋子與海洛因無
    法分離）及其所有供施用第1級毒品所用之注射針筒1支；再
    94 年2月28日11時許，在基隆市○○街116之2號住處為警查
    獲，當場扣得第1級毒品海洛因1小包（毛重0.3公克，袋子
    與海洛因無法分離）及其所有，供施用第1級毒品所用之注
    射針筒1支，以上3次查獲後，並經採集尿液檢體送驗結果均
    呈嗎啡陽性反應而查知上情。
二、案經基隆市警察局第1分局報請臺灣基隆地方法院檢察署檢
    察官偵查起訴。
    理  由
一、認定犯罪事實之依據及理由：
    訊據被告甲○○坦承於右揭時地施用第一級毒品海洛因等情
    不諱，而其為警查獲時所採集之尿液，經送台灣尖端先進生
    技醫藥股份有限公司檢測，均呈嗎啡之陽性反應，有台灣尖
    端先進生技股份有限公司尿液檢驗報告附卷可稽，並有業經
    初步檢驗之海洛因3小包及注射針筒3支扣案可佐，足認被告
    之自白與事實相符。又查被告曾因施用毒品案件，經裁定送
    觀察、勒戒後，認無繼續施用毒品之傾向，由檢察官為不起
    訴處分確定，有不起訴處分書1份存卷可按，復因施用毒品
    經國防部南部地區軍事法院判處有期徒刑7月確定，有該法
    院91年和裁字第375號裁定可參，被告係5年內再犯施用第1
    級毒品犯行。本件事證明確，被告犯行洵堪認定，應依法論
    科。
二、論罪及科刑之理由：
    （一）查海洛因係毒品危害防制條例第2條所定之第1級毒品
          。核被告所為，係犯毒品危害防制條例第10條第1項
          之施用第1級毒品罪。其於受觀察、勒戒後5年內再犯
          毒品危害防制條例第10條之罪，依同條例第23條第2
          項之規定，應依法論科。又被告施用第1級毒品前後
          ，持有第1級毒品海洛因之低度行為，應為其施用第
          1毒品之高度行為所吸收，不另論罪。
　　（二）被告先後多次施用第1級毒品犯行，時間緊接，所犯
          構成要件相同罪名，顯係基於概括犯意為之，為連續
          犯，依法以1罪論，並加重其刑。
    （三）檢察官雖認被告所犯之竊盜罪，經定執行刑為有期徒
          刑1年確定，於92年8月31日執行完畢，故屬累犯，應
          依法加重其刑。然按累犯之規定，於前所犯罪，依按
          累犯之規定，於前所犯罪依軍法受裁判者，不適用之
          ，刑法第49條定有明文。此於前犯數罪定執行刑案件
          ，其中一罪係受軍法裁判者亦然。蓋數罪之合併定執
          行刑，既無從嚴予區分各罪分別於何時執行完畢，自
          應為被告作有利之解釋。又所稱依軍法受裁判，凡前
          所犯罪，係受軍法機關裁判者皆屬之，不以犯罪之性
          質及裁判適用之實體法為準。是犯罪係受軍法機關判
          處有期徒刑並執行完畢，5年內再犯有期徒刑以上之
          罪者，即不構成累犯（最高法院82年度台上字第6865
          號、92年度台非字第261號刑事判決要旨參照）。經
          查本件被告所犯竊盜罪，經台灣高等法院判處有期徒
          刑1年；所犯搶奪罪經本院所判處有期徒刑1年；違反
          毒品危害防制條例案件，經國防部南部地方軍事法院
          判處有期徒刑7月，並由該軍事法院定執行刑為有期
          徒刑2年5月確定，並於93年4月25日執行完畢，此有
          該院91和裁字第375號裁定影本及軍事檢察官執行指
          揮書影本各1紙在卷足憑，揆諸前揭說明，被告執行
          刑中之1罪，既為依軍法受裁判，其執行完畢後再犯
          本件之罪，自不構成累犯，併此敘明。
    （四）本院審酌被告素行不端，已如前述，且海洛因毒品對
          於人體會產生成癮性、依賴性，係足以危害個人健康
          及社會安全之管制藥物，被告經過執行觀察、勒戒，
          猶不知戒除濫行施用毒品惡習，再犯本件施用毒品罪
          ，深陷毒坑無法自拔，及其犯罪之自我麻醉動機、犯
          罪之手段、所生自我戕害結果及犯罪後坦承犯行之態
          度等一切情狀，量處如主文所示之刑，以示懲儆。
    （五）扣案之第一級毒品海洛因3小包（毛重各為0.2、公克
          、1公克及0.3公克，且袋子與海洛因均無法分離），
          皆依毒品危害防制條例第18條第1項宣告沒收銷燬；
          另注射針筒3支為被告所有，且供施用前揭毒品所用
          ，亦據其自承在卷，應刑法第38條第1項第2款宣告沒
          收。
四、適用之法律依據：
    刑事訴訟法第273 條之1 第1 項、第284 條之1 、第299 條
    第1項前段，毒品危害防制條例第10條第1項、第18條第1項
    、刑法第11條、第56條、第38條第1項第2款判決如主文。
本案經檢察官樊家妍到庭執行職務。
中　　華　　民　　國　　94　　年　　4 　　月　　14　　日
                  刑事第一庭法  官  邱志平
以上正本證明與原本無異。
對於本件判決如有不服，應於收受送達後10日內，向本院提出上
訴書狀，上訴於臺灣高等法院，並按他造當事人之人數附具繕本
。
中　　華　　民　　國　　94　　年　　4　　月　 　14　　日
                            書記官  彭淑芳
附錄論罪法條：
毒品危害防制條例第10條第1項：
施用第1級毒品者，處6月以上5年以下有期徒刑。
